ACORDAO-COMPLETO-2377956

ACÓRDÃO DE RELAÇÃO

ACÓRDÃO DE RELAÇÃO 3273/2022 ATA 21/2022 - SEGUNDA CÂMARA

Acórdão 3273/2022-TCU-Segunda Câmara
VISTOS, relacionados e discutidos estes autos de Embargos De Declaração opostos por Luiza Coutinho Macedo contra o Acórdão 3058/2019-TCU-Segunda Câmara, que conheceu de recurso de reconsideração interposto contra o Acórdão 6309/2018-TCU-Segunda Câmara, para, no mérito, dar-lhe provimento parcial;
Considerando que, conforme dispõe o art. 287, caput, do RI/TCU, os embargos de declaração devem ser utilizados quando houver obscuridade, omissão ou contradição em acórdão do Tribunal, devendo o embargante, além de alegar, apontar a obscuridade, omissão ou contradição que pretende impugnar no corpo da decisão;
Considerando que, segundo bem esclarecido pela Secretaria de Recursos (peça 58) , "No caso em exame, embora a embargante, preliminarmente, defenda a tempestividade e o cabimento de aclaratórios visando a correção de omissões, contradições e obscuridades (Peça 54, p. 2-4) , não aponta ou defende, ao longo dos embargos, os mencionados vícios", sendo que "sua argumentação é no sentido de defender o afastamento da responsabilidade imputada (Peça 54, p. 10-22) ";
Considerando que, de fato, a pretensão da embargante é rediscutir o mérito do processo, já amplamente debatido por esta Corte de Contas, sendo que tal questão não se mostra possível na via estreita dos embargos declaratórios;
Considerando os pareceres uniformes lançados no âmbito da Secretaria de Recursos (peças 58 a 60) , com proposta de não conhecimento dos embargos de declaração;
Considerando que a peça interposta não atende aos requisitos específicos de admissibilidade para a modalidade recursal pretendida;
ACORDAM os Ministros do Tribunal de Contas da União, reunidos em Sessão da Segunda Câmara, ante as razões expostas pelo relator, em:
a) não conhecer dos embargos de declaração opostos por Luiza Coutinho Macedo contra o Acórdão 3058/2019-TCU-Segunda Câmara, por não atenderem aos requisitos específicos de admissibilidade previstos no art. 34 da Lei 8.443/1992 e no artigo 287 do RI/TCU;
b)  dar ciência à recorrente do teor da presente deliberação.
1. Processo TC-Processo 005.275/2014-8 - EMBARGOS DE DECLARAÇÃO (TOMADA DE CONTAS ESPECIAL) 
	1.1. Apensos: Processo 028.558/2016-2 (SOLICITAÇÃO) .
	1.2. Responsável: Luiza Coutinho Macedo (XXX.740.193-XX) .
	1.3. Recorrente: Luiza Coutinho Macedo (XXX.740.193-XX) .
	1.4. Órgão/Entidade: Prefeitura Municipal de São Pedro dos Crentes - MA.
	1.5. Relator: Ministro Antonio Anastasia.
	1.6. Representante do Ministério Público: Procurador Sergio Ricardo Costa Caribé.
	1.7. Relator da deliberação recorrida: Ministro Raimundo Carreiro.
	1.8. Unidades Técnicas: Secretaria de Recursos (SERUR) ; Secretaria de Controle Externo de Tomada de Contas Especial (SecexTCE) .
	1.9. Representação legal: Leonardo Bringel Vieira (14292/OAB-MA) e outros, representando Luiza Coutinho Macedo.
	1.10. Determinações/Recomendações/Orientações: não há.

Segunda Câmara

Luiza Coutinho Macedo (XXX.740.193-XX).

ANTONIO ANASTASIA

Ministro Raimundo Carreiro.

Procurador Sergio Ricardo Costa Caribé.

TOMADA DE CONTAS ESPECIAL (TCE)

Secretaria de Recursos (SERUR); Secretaria de Controle Externo de Tomada de Contas Especial (SecexTCE).